臺灣新北地方法院刑事判決
110年度審易字第2173號
公  訴  人  臺灣新北地方檢察署檢察官
被      告  林建合


上列被告因竊盜案件，經檢察官提起公訴（110年度偵字第24033
號），被告於本院準備程序中就被訴事實為有罪之陳述，經告知
簡式審判程序之旨，並聽取當事人之意見後，經本院裁定行簡式
審判程序，判決如下：
    主  文
林建合犯侵入住宅竊盜罪，處有期徒刑陸月，如易科罰金，以新
臺幣壹仟元折算壹日。緩刑貳年，並應向公庫支付新臺幣陸萬元
。
未扣案之犯罪所得現金新臺幣陸仟元沒收，於全部或一部不能沒
收或不宜執行沒收時，追徵其價額。
    事  實
一、林建合意圖為自己不法所有，基於竊盜之犯意，於民國110
    年3月30日10時許、10時30分許，以不詳方式，接續侵入蕭
    心榆位在新北市○○區○○路0段000巷0弄0號3樓住處，並於10
    時許侵入時竊取放置在客廳玄關之貓咪撲滿(內有現金新臺
    幣【下同】8,000元），及放置在臥房內之小豬撲滿2個（其
    內各有8,000元、4,000元）。嗣因蕭心榆發覺遭竊報警處理
    ，經警調閱監視器錄影畫面比對追查後，而循線查悉上情，
    並扣得上開竊得之部分款項14,000元（此部分業經蕭心榆領
    回）。
二、案經蕭心榆訴由新北市政府警察局林口分局報告臺灣新北地
    方檢察署檢察官偵查起訴。
    理  由
一、查本案被告林建合所犯係死刑、無期徒刑、最輕本刑為3年
    以上有期徒刑以外之罪，且非高等法院管轄第一審案件，其
    於準備程序中就被訴事實為有罪之陳述，經本院告知簡式審
    判程序之旨，並聽取公訴人、被告之意見後，經裁定進行簡
    式審判程序審理，則本案證據之調查，依刑事訴訟法第273
    條之2規定，自不受同法第159條第1項、第161條之2、第161
    條之3、第163條之1及第164條至第170條規定之限制，合先
    敘明。
二、認定事實之理由及證據：
    前揭犯罪事實，業據被告於警詢、偵查、本院訊問、準備程
    序及審理時均坦承不諱，核與證人即告訴人蕭心榆、證人即
    目擊者李蓓涵於警詢時證述之情節相符（見偵字卷第7至10
    頁、第11至13頁），並有新北市政府警察局林口分局泰山分
    駐所扣押筆錄、扣押物品目錄表、贓物認領保管單各1份、
    現場照片暨監視器錄影畫面翻拍照片共20張等附卷可稽（見
    偵字卷第14至18頁、第20頁、第23至28頁），足認被告上開
    任意性自白與事實相符，堪以採信。本案事證明確，被告犯
    行洵堪認定，應依法論科。
三、論罪科刑：
(一)罪名：
    核被告所為，係犯刑法第321條第1項第1款之侵入住宅竊盜
    罪。又刑法第321條第1項第1款之侵入住宅竊盜罪，係刑法
    第306條無故侵入住宅罪與普通竊盜罪之結合犯，其無故侵
    入住宅，係犯普通竊盜罪之加重情形，已結合於所犯加重竊
    盜之罪質中，自不能於論以加重竊盜罪外，更行論以無故侵
    入住宅罪（最高法院25年上字第492號、27年上字第1887號
    判例意旨、103年台非字第82號判決意旨參照），附此敘明
    。
(二)罪數：　　
　　被告先後侵入上址告訴人住處，竊取上開財物得手，其侵入
    住宅之行為係於密切接近之時間、空間為之，並侵害同一告
    訴人之法益，各次行為間之獨立性極為薄弱，依一般社會健
    全觀念難以強行分開，在刑法評價上，以視為數個舉動之接
    續施行，合為包括之一行為予以評價，較為合理，應論以接
    續犯之一罪。
(三)量刑：
    爰審酌被告正值壯年，非無謀生能力，不思以正途獲取所需
　　，反恣意以上開方法竊取他人財物，顯無尊重他人財產權之
    觀念，其犯罪動機、目的、手段均無可取，所為應予非難；
    兼衡被告前無刑案紀錄之素行、告訴人所受損失之程度，參
    以其大學畢業之智識程度（見本院之被告個人戶籍資料查詢
    結果），並於本院審理時自陳之家庭生活與經濟狀況（見本
    院簡式審判筆錄第4頁），及犯後坦承犯行之態度，暨告訴
    代理人到庭表示無需求償等語等一切情狀，量處如主文所示
    之刑，並諭知易科罰金之折算標準。
(四)緩刑：
　　被告前無犯罪紀錄，即未曾因故意犯罪受有期徒刑以上刑之
    宣告，有臺灣高等法院被告前案紀錄表在卷可稽，其因一時
    失慮，致罹刑典，所為固屬不當，惟其於犯後始終坦認犯行
    ，告訴代理人雖到庭表示無需求償，被告於本案審理時仍表
    示願意歸還尚未發還告訴人之犯罪所得6,000元，足認被告
    已有悔意，其經此偵查、審判程序，當知警惕，信無再犯之
    虞，本院認所宣告之刑以暫不執行為適當，爰依刑法第74條
    第1項第1款規定予以宣告緩刑2年，以啟自新。另為期被告
    能確實知所警惕，建立正確法治觀念，避免再犯，本院認尚
    有賦予一定負擔之必要，爰依刑法第74條第2項第4款之規定
    ，命被告應依檢察官執行指揮之期限，向公庫支付60,000元
    ，如未依檢察官執行指揮之期限履行，且情節重大者，檢察
    官得依法聲請法院撤銷緩刑宣告，附此敘明。
四、沒收部分：
　　犯罪所得，屬於犯罪行為人者，沒收之。但有特別規定者，
    依其規定；前二項之沒收，於全部或一部不能沒收或不宜執
    行沒收時，追徵其價額；犯罪所得已實際合法發還被害人者
    ，不予宣告沒收或追徵，刑法第38條之1第1項、第3項、第5
    項分別定有明文。又宣告前二條之沒收或追徵，有過苛之虞
    、欠缺刑法上之重要性、犯罪所得價值低微，或為維持受宣
    告人生活條件之必要者，得不宣告或酌減之，刑法第38條之
    2第2項亦有明文規定。查：
(一)本案被告竊得貓咪撲滿內之現金8,000元，及小豬撲滿內現
    金8,000元、4,000元，合計共20,000元，均屬被告之犯罪所
    得，而其中14,000元部分，業經員警查扣後實際合法發還告
    訴人，有上開贓物認領保管單在卷可參，此部分依刑法第38
    條之1第5項規定，不予宣告沒收或追徵。扣除上開已扣案返
    還告訴人之現金14,000元，尚餘6,000元（計算式：20,000－
    14,000＝6,000）之犯罪所得，此部分未據扣案，亦未實際合
    法發還告訴人，且無刑法第38條之2第2項所定過苛之虞、欠
    缺刑法上之重要性、犯罪所得價值低微或為維持受宣告人生
    活條件之必要等情形，爰依刑法第38條之1第1項前段及第3
    項之規定宣告沒收，並於全部或一部不能沒收或不宜執行沒
    收時，追徵其價額。
(二)至被告同時竊得之撲滿，雖未據扣案，然因價值不高，尚難
    認具有刑法上之重要性，爰依刑法第38條之2第2項規定不予
    宣告沒收或追徵。
據上論斷，應依刑事訴訟法第273條之1第1項、第299條第1項前
段，刑法第321條第1項第1款、第41條第1項前段、第74條第1項
第1款、第2項第4款、第38條之1第1項前段、第3項，刑法施行法
第1條之1第1項，判決如主文。
本案經檢察官王江濱偵查起訴，檢察官高智美到庭執行職務。
中　　華　　民　　國　　111 　年　　3 　　月　　9 　　日
                  刑事第二十五庭  法  官  白光華
以上正本證明與原本無異　　　　　　　　　
如不服本判決，應於判決送達後20日內敘明上訴理由，向本院提
出上訴狀 (應附繕本) ，上訴於臺灣高等法院。其未敘述上訴理
由者，應於上訴期間屆滿後20日內向本院補提理由書「切勿逕送
上級法院」。
                                  書記官　楊貽婷
中　　華　　民　　國　　111 　年　　3 　　月　　9 　　日
附錄本案論罪科刑所引法條：
中華民國刑法第321條
犯前條第一項、第二項之罪而有下列情形之一者，處6 月以上5
年以下有期徒刑，得併科50萬元以下罰金：
一、侵入住宅或有人居住之建築物、船艦或隱匿其內而犯之。
二、毀越門窗、牆垣或其他安全設備而犯之。
三、攜帶兇器而犯之。
四、結夥三人以上而犯之。
五、乘火災、水災或其他災害之際而犯之。
六、在車站、港埠、航空站或其他供水、陸、空公眾運輸之舟、
    車、航空機內而犯之。
前項之未遂犯罰之。